【裁判字號】    97,訴,2143
【裁判日期】    970806
【裁判案由】    違反毒品危害防制條例
【裁判全文】
臺灣彰化地方法院刑事判決              97年度訴字第2143號
公  訴  人  臺灣彰化地方法院檢察署檢察官
被      告  甲○○
上列被告因違反毒品危害防制條例案件，經檢察官提起公訴（97
年度毒偵字第2276號、第2510號），本院依簡式審判程序判決如
下：
    主  文
甲○○施用第一級毒品，累犯，處有期徒刑玖月。又施用第一級
毒品，累犯，處有期徒刑玖月；扣案之第一級毒品海洛因壹包（
毛重零點參公克）沒收銷燬之，注射針筒壹支沒收之。應執行有
期徒刑壹年貳月；扣案之第一級毒品海洛因壹包（毛重零點參公
克）沒收銷燬之，注射針筒壹支沒收之。
    事  實
一、甲○○前於民國92年間曾因施用毒品案件，經送觀察、勒戒
    後，認無繼續施用毒品之傾向，於92年5月9日執行完畢釋放
    ，並由臺灣彰化地方法院檢察署檢察官於92年5月11日，以
    92年度毒偵字第1159號為不起訴處分確定。又於5年內之93
    年間因施用第一級毒品案件，經本院判處有期徒刑6月確定
    ，而其入監執行後，於94年5月22日執行完畢。詎仍不知悔
    改，復分別基於施用第一級毒品海洛因之犯意，而先後於97
    年5月15日22時15分許、97年5月23日12時許，在其彰化縣社
    頭鄉○○路○段419 住處內，以將海洛因加水置於針筒後再
    予施打手臂之方式，各施用海洛因1次。嗣先於97年5月16日
    11時許，為警在彰化縣員林鎮○○路○段462號前查獲；再於
    同年月23日18時30分許，為警在彰化縣社頭鄉○○路與中興
    路口處查獲，並扣得海洛因1包（毛重0.3公克）及其所有供
    施用海洛因所用之注射針筒1支。
二、案經彰化縣警察局員林分局、田中分局報告臺灣彰化地方法
    院檢察署檢察官偵查起訴。
    理  由
一、被告甲○○於準備程序中，先就前揭犯罪事實為有罪之陳述
    ，且所犯係死刑、無期徒刑、最輕本刑為3年以上有期徒刑
    以外之罪，經本院合議庭依刑事訴訟法第273條之1第1項之
    規定，裁定由受命法官獨任進行簡式審判程序，合先敘明。
二、訊據被告甲○○對於上揭施用第一級毒品海洛因之犯行坦承
    不諱，且其於事實欄所載時、地為警查獲後，經警採集其尿
    液送驗，結果均呈嗎啡陽性反應等情，有尿液代號與真實姓
    名對照認證單及詮昕科技股份有限公司出具之濫用藥物尿液
    檢驗報告各2紙附卷可稽，此外復有海洛因1包及注射針筒1
    支扣案可資佐證，足徵被告之自白與事實相符。又按修正毒
    品危害防制條例就施用毒品者，僅於「初犯」及「5年後再
    犯」二種情形，有其追訴條件之限制，即須於初犯經觀察、
    勒戒或強制戒治釋放後，5年內均無施用毒品之行為，始能
    認其前所實施之觀察、勒戒或強制戒治已足遮斷毒癮，而得
    於5年後再犯時，再予適用初犯之規定，重行觀察、勒戒等
    程式；倘5年內已經再犯，被依法追訴處罰，縱其第3次（或
    第3次以上）施用毒品之時間在初犯釋放5年以後，即與「5
    年後再犯」之情形有別，且因已於「5年內再犯」，顯見其
    再犯率甚高，原實施觀察、勒戒或強制戒治，已無法收其實
    效，而無5年戒斷期之存在，自無再經觀察、勒戒及強制戒
    治之必要，應由檢察官逕行起訴，最高法院95年度台非字第
    59號判決、95年度台非字第65號判決及95年度第7次刑事庭
    會議決定足供參照。查本件被告前於92年間曾因施用毒品案
    件，經送觀察、勒戒後，認無繼續施用毒品之傾向，於92年
    5月9日執行完畢釋放，並由臺灣彰化地方法院檢察署檢察官
    於92年5月11日，以92年度毒偵字第1159號為不起訴處分確
    定；又於5年內之93年間因施用第一級毒品案件，經本院判
    處有期徒刑6月確定，而其入監執行後，於94年5月22日執行
    完畢等情，有臺灣彰化地方法院檢察署刑案資料查註紀錄表
    及臺灣高等法院被告前案紀錄表各1份在卷可參，是以依照
    上開說明，本件被告施用毒品之犯行既經檢察官提起公訴，
    本院自應依法論科。綜上，本件事證明確，被告上開施用毒
    品之犯行，應堪認定。
三、核被告甲○○所為，係犯2件毒品危害防制條例第10條第1項
    之施用第一級毒品罪。被告持有第一級毒品海洛因並進而施
    用，其持有之低度行為均應為施用之高度行為所吸收，不另
    論罪。至其所犯上開2罪間，犯意各別，行為互殊，應予分
    論併罰。又查被告於93年間曾因施用第一級毒品案件，經本
    院判處有期徒刑6月確定，而其入監執行後，於94年5月22日
    執行完畢乙節，有臺灣高等法院被告前案紀錄表1份附卷可
    憑，其受上開有期徒刑執行完畢後，5年以內故意再犯本件
    有期徒刑以上之2罪，為累犯，均應依法加重其刑。爰審酌
    被告前曾因施用毒品經送觀察、勒戒執行完畢後，猶不思戒
    絕毒癮、革除惡習，顯未能深切悔改並記取教訓，惟念及其
    施用毒品之犯行，在本質上乃屬自我戕害身心健康之行為，
    且其並未因此而有破壞社會秩序或侵害他人權益之情形，以
    及犯後坦承犯行，態度尚佳等一切情狀，就其所犯上開2罪
    各量處如主文所示之刑，並定其應執行之刑，以資懲戒。至
    扣案之毒品海洛因1包（毛重0.25公克），係查獲之第一級
    毒品，應依毒品危害防制條例第18條第1項前段之規定，宣
    告沒收銷燬之；注射針筒1支，為被告所有供施用海洛因所
    用之物，業據被告供承在卷，應依刑法第38條第1項第2款之
    規定宣告沒收。
據上論斷，應依刑事訴訟法第273條之1第1項、第299條第1項前
段，毒品危害防制條例第10條第1項、第18條第1項前段，刑法第
11條前段、第47條第1項、第51條第5款、第38條第1項第2款，判
決如主文。
本案經檢察官謝雨青到庭執行職務。
中    華    民    國    97    年    8     月    6     日
                  臺灣彰化地方法院刑事第七庭
                                      法  官  紀佳良
以上正本證明與原本無異。
如不服本判決，應於判決送達後10日內，向本院提出上訴書狀，
上訴書狀應「敘述具體上訴理由」，並按他造當事人之人數附繕
本。「切勿逕送上級法院」。
中    華    民    國    97    年    8     月    7     日
                                      書記官  詹國立
附錄論罪科刑法條：
毒品危害防制條例第十條：
施用第一級毒品者，處六月以上五年以下有期徒刑。
施用第二級毒品者，處三年以下有期徒刑。


司法院資訊處製作；財團法人民間司法改革基金會備份。
